臺灣士林地方法院刑事判決
111年度易字第157號
公  訴  人  臺灣士林地方檢察署檢察官  
被      告  乙○○



選任辯護人  李岳洋律師
            聶瑞毅律師
上列被告因妨害秘密案件，經檢察官提起公訴（110年度偵字第2
2760號），本院判決如下：
    主  文
本件免訴。
如附表二編號一所示之物沒收，於全部或一部不能沒收或不宜執
行沒收時，追徵其價額；如附表二編號二至四所示之物均沒收。
    理  由
一、公訴意旨略以：被告乙○○與告訴人代號AW000-A110046（真
    實姓名年籍詳卷，下稱甲 ）之成年女子，前同為臺北市大
    安區某酒吧之員工，2人認識約3個月，為普通朋友關係，竟
    心生歹念，於民國110年2月7日16時至同日19時11分間，在
    臺北市○○區○○路00號○○汽車旅館○○館201號房，明知甲 已因
    毒品發揮作用陷入無力抵抗之狀態，且自己患有肛門生殖器
    疣及尿道炎之性病，性侵甲 將致傳染性病予甲 ，竟違反甲
     之意願，不顧甲 出聲拒絕，未戴保險套將生殖器插入甲 
    之陰道而加重強制性交得逞。詎被告明知甲 並不知悉亦未
    同意拍攝上開過程之影片、相片，竟基於妨害秘密犯意，於
    上開期間，在上開房間內，以具錄影功能之智慧型手機錄製
    及拍攝其性侵甲 之部分過程及甲 之身體隱私部位之影片及
    照片（經公訴檢察官確認應更正如附表一所示）。嗣被告因
    涉嫌上開加重強制性交、以欺瞞方式使人施用第二級毒品等
    罪嫌，由本院以110年度侵重訴字第1號（下稱另案一審）於
    110年9月2日審理時，被告委由辯護人提出前揭妨害秘密之
    影片，甲 始悉上情。因認被告涉犯刑法第315條之1第2款之
    無故以照相、錄影竊錄他人非公開之活動與身體隱私部位罪
    嫌。
二、按案件曾經判決確定者，應諭知免訴之判決，並得不經言詞
    辯論為之，刑事訴訟法第302條第1款、第307條分別定有明
    文。又按此項一事不再理之原則，關於實質上一罪或裁判上
    一罪，均有其適用。想像競合犯係裁判上一罪，其一部分犯
    罪行為曾經判決確定者，其效力當然及於全部，並以先確定
    者有既判力之拘束力，故檢察官復將其他部分重行起訴，即
    應諭知免訴之判決。
三、經查，被告乙○○因於110年2月7日9時30分許，在告訴人甲 
    之Instagram社群軟體（下稱IG）帳號限時動態頁面上，見
    甲 於前一日晚間發布希望有人得一同前往臺北世貿一館觀
    賞「2021臺北國際動漫節」展覽（下稱本案展覽）之動態，
    即心生淫念，明知四氫大麻酚為毒品危害防制條例第2條第2
    項第2款之第二級毒品，未經許可，不得擅自使人施用，及
    自身罹患有疱疹、尖形濕疣、肛門生殖器疣等性傳染病，未
    採取安全措施而貿然為性交，極有可能使性交對象遭感染疱
    疹、高危險性人類乳突病毒，竟仍基於以欺瞞方式使人施用
    第二級毒品及以藥劑違反甲 意願而強制性交之直接故意，
    與縱使將上揭性傳染病傳染予甲 亦不違反其本意之傷害間
    接故意，先於甲 IG限時動態下方留言回覆願陪同甲 前往觀
    賞本案展覽，而與甲 相約於當日下午前往載送甲 一同前往
    臺北世貿一館，並於110年2月7日14時35分許，甲 上車後，
    被告於駕車前往臺北世貿一館途中，即向甲 佯稱：會不會
    餓？是否要吃之前於本案酒吧所提供甲 之巧克力云云，待
    甲 同意後，即取出含有第二級毒品四氫大麻酚成分之巧克
    力1顆，佯裝為一般巧克力，而以此欺瞞方式，使甲 不疑有
    他，誤信被告交付之巧克力為一般巧克力，依被告指示食用
    半顆上開含有第二級毒品四氫大麻酚成分之巧克力，另外半
    顆則由被告吃下。甲 於食用上開巧克力後，因感覺含有煙
    草味，遂詢問被告為何如此，被告即答稱：為大麻口味的巧
    克力云云，使甲 誤認該巧克力僅是大麻口味之一般巧克力
    ，而未因此起疑，仍與被告一同前往臺北世貿一館。被告與
    甲 於同日15時許進入臺北世貿一館觀賞本案展覽不久後，
    甲 即因食用含第二級毒品四氫大麻酚成分之巧克力半顆，
    而感到失去意識、四肢無力、頭痛、視線晃動、心跳加快、
    呼吸困難等症狀，並向被告表示身體不適需要休息，被告即
    承前犯意，將甲 載往臺北市○○區○○路00號之○○汽車旅館○○
    館（下稱○○旅館○○館）。於同日16時許，抵達○○旅館○○館20
    1號房後，即先將甲 放置於該房間床上，甲 此時雖趁隙以
    手機向其男友（下稱B男），以LINE通訊軟體（下稱LINE）
    ，傳送「老公」、「就（「救」字之誤繕）我」、「拜託」
    、「Steven（即被告英文名字）」、「帶到」、「探索」等
    求救訊息，並撥打LINE電話予B男，然B男因工作而未能即時
    閱讀上開訊息及接聽來電。嗣被告見甲 已癱軟於床上而無
    力抗拒，即不顧甲 哭泣並數次表示「不要」、「不行」之
    明示意願，及自身罹患疱疹、尖形濕疣、肛門生殖器疣等性
    傳染病，極有可能傳染他人，仍親吻甲 嘴唇、耳朵、胸部
    ，且在未戴保險套情況下，以將陰莖插入甲 陰道之方式，
    對甲 為強制性交行為1次。被告上開強制性交行為得逞後，
    於同日19時11分駕車搭載甲 離開探索旅館南港館，被告駕
    車途中因欲購買咖啡而下車時，甲 即趁隙傳送LINE訊息及
    撥打電話向老闆（下稱C女）求救，表示遭被告性侵。嗣乙○
    ○終於同日23時17分許後某時，駕車搭載甲 抵達B男工作地
    點，將甲 交予B男，甲 與B男返家後，B男始自甲 、C女電
    話過程中，完整知悉被告上開性侵經過，隨即於翌日凌晨陪
    同甲 報警處理等情，前經本院另案一審判決認定被告係以
    一行為犯毒品危害防制條例第6條第2項以欺瞞方法使人施用
    第二級毒品罪、修正前刑法第222條第1項第4款以藥劑違反
    他人意願而為強制性交罪，與刑法第277條第1項傷害罪，而
    屬想像競合犯，依刑法第55條之規定，從一重論以欺瞞方法
    使人施用第二級毒品罪，並判處被告有期徒刑9年6月，嗣迭
    經臺灣高等法院110年度侵上訴字第243號、最高法院111年
    度台上字第6240號判決駁回上訴，而於111年6月8日確定在
    案，有前開各判決書及臺灣高等法院被告前案紀錄表各1份
    在卷可稽。
四、按被告乙○○於110年2月7日行為後，刑法第222條第1項於110
    年6月9日修正公布，同年月11日生效施行，增列第9款「對
    被害人為照相、錄音、錄影或散布、播送該影像、聲音、電
    磁紀錄」為加重條件。是被告除以藥劑對告訴人甲 為強制
    性交外，尚於強制性交過程中拍攝甲 遭侵害之過程，此部
    分依修正後之規定，即合於修正後刑法第222條第1項第9款
    之加重條件，就被告另犯無故竊錄他人非公開之活動及身體
    隱私部位罪部分，倘經甲 提出告訴，經綜合比較新舊法之
    結果，修正前刑法第222條第1項等規定應難認為有利於被告
    ，本祇得論以該修正後刑法第222條第1項第4款、第9款之以
    藥劑、對被害人為照相、錄影犯強制性交1罪（最高法院111
    年度台上字第525號判決意旨參照），故本件被告被訴事實
    ，當已結合於修正後對甲 為照相、錄影強制性交之罪質中
    ，原無更行單獨論罪之餘地。又刑法上一行為而觸犯數罪名
    之想像競合犯存在之目的，在於避免對於同一不法要素予以
    過度評價，自然意義之數行為，得否評價為法律概念之一行
    為，應就客觀構成要件行為之重合情形、主觀意思活動之內
    容、所侵害之法益與行為間之關連性等要素，視個案情節依
    社會通念加以判斷。刑法刪除牽連犯之規定後，原認屬方法
    目的或原因結果，得評價為牽連犯之二犯罪行為間，如具有
    局部之同一性，或其行為著手實行階段可認為同一者，得認
    與一行為觸犯數罪名之要件相侔，依想像競合犯論擬。倘其
    實行之二行為，無局部之重疊，行為著手實行階段亦有明顯
    區隔，依社會通念難認屬同一行為者，則予分論併罰。核被
    告既係於以藥劑對甲 為強制性交之際，同時在探索旅館南
    港館201號房內，對甲 進行照相、錄影，而併有竊錄行為，
    其犯罪目的顯係就當次強制性交行為留存畫面，審諸被告以
    藥劑強制性交及竊錄行為之時空重疊性、犯罪目的性，及所
    侵害甲 性自主與身體隱私法益間之關連性等各節，亦難認
    其主觀犯意迥然有別或行為截然可分，縱未結合論以修正後
    刑法第222條第1項之加重強制性交罪，被告所為無故竊錄他
    人非公開之活動與身體隱私部位犯行，同應與其他各犯行論
    以想像競合犯之一罪，是本件公訴意旨所稱被告罪嫌等情，
    尚與另案確定判決所載之事實，具有想像競合犯之裁判上一
    罪關係。揆諸前揭之說明，本件被告被訴之犯罪事實，自為
    另案確定判決之既判力所及，故爰不經言詞辯論，逕為免訴
    判決之諭知。
五、末按沒收，除有特別規定者外，於裁判時並宣告之。違禁物
    或專科沒收之物得單獨宣告沒收。第38條第2項、第3項之物
    、第38條之1第1項、第2項之犯罪所得，因事實上或法律上
    原因未能追訴犯罪行為人之犯罪或判決有罪者，得單獨宣告
    沒收，刑法第40條定有明文。是依現行刑法關於沒收之規定
    ，已具有獨立性之法律效果，而非僅屬從刑之性質，並不受
    本案罪刑部分之影響，故被告應諭知免訴判決之情形，縱未
    能訴追犯罪行為人之犯罪，則於檢察官業已同時載明聲請沒
    收之意旨，仍得於判決中併予宣告沒收。查公訴意旨業已載
    明請求依刑法第315條之3規定，宣告沒收被告乙○○竊錄之影
    片、照片，及依刑法第38條第2項規定，宣告沒收被告竊錄
    所用之手機等旨。而被告已坦認本件無故持用附表二編號1
    所示之手機竊錄甲 非公開活動與身體隱私部位犯行，且附
    表二編號2至4所示之光碟、照片確為甲 遭竊錄偷拍檔案之
    附著物及物品，有本院另案110年9月2日審理筆錄、110年11
    月22日士院擎刑禮110侵重訴1字第0000000000號函文、檢察
    官111年11月29日勘驗筆錄、檢察事務官雲端數位採證報告
    、本院111年6月1日勘驗筆錄等件在卷可參。是如附表二編
    號1所示之手機既為被告所有供本件犯行所用之物，爰依刑
    法第38條第2項前段規定諭知沒收，且依同條第4項規定，於
    全部或一部不能沒收或不宜執行沒收時，追徵其價額；另如
    附表二編號2至4所示之光碟、照片則不問屬於被告與否，均
    應依刑法第315條之3規定諭知沒收之。
據上論斷，應依刑事訴訟法第302條第1款、第307條，刑法第38
條第2項前段、第4項、第40條、第315條之3，判決如主文。
中    華    民    國   111    年    9     月    15    日
                  刑事第四庭  法  官  張兆光
以上正本證明與原本無異。
如不服本判決應於收受送達後20日內，向本院提出上訴書狀，並
應敘述具體理由。其未敘述上訴理由者，應於上訴期間屆滿後20
日內向本院補提理由書（均須按他造當事人之人數附繕本）「切
勿逕送上級法院」。
因疫情而遲誤不變期間，得向法院聲請回復原狀。
                              書記官  劉致芬
中　　華　　民　　國　　111 　年　　9 　　月　　15　　日
附表一：
編號 檔案名稱 檔案性質 1 IMG_5236.mov 影片檔 2 IMG_5239.mov 影片檔 3 檔案_008.jpeg.JPG 照片檔 4 檔案_009.jpeg.JPG 照片檔 5 檔案_010.jpeg.JPG 照片檔 6 檔案_011.jpeg.JPG 照片檔 7 檔案_012.jpeg.JPG 照片檔 8 檔案_013.jpeg.JPG 照片檔 9 檔案_015.jpeg.JPG 照片檔 10 檔案_016.jpeg.JPG 照片檔 11 檔案_017.jpeg.JPG 照片檔 12 檔案_018.jpeg.JPG 照片檔 13 檔案_019.jpeg.JPG 照片檔 14 檔案_020.jpeg.JPG 照片檔 15 檔案_021.jpeg.JPG 照片檔 16 檔案_023.jpeg.JPG 照片檔 17 檔案_024.jpeg.JPG 照片檔 18 檔案_026.jpeg.JPG 照片檔 19 檔案_027.jpeg.JPG 照片檔 

附表二：
編號 沒收物品 備註 1 IPHONE X手機壹支（IMEI號碼為：000000000000000） 經臺北市政府警察局南港分局於110年3月25日12時36分許，在臺北市○○區○○○路000巷00號之3搜索扣押者（見臺灣士林地方檢察署110年度偵字第6276號卷第99至105頁） 2 臺灣士林地方檢察署110年度偵字第22760號不公開卷卷附之「乙○○光碟」光碟壹片 係被告另案一審辯護人於本院110年9月2日審理期日當庭提出者，儲存檔案名稱為「乙○○案女上男下證據.MOV」，即附表一編號2檔案內容 3 臺灣士林地方檢察署110年度偵字第22760號不公開卷卷附「本案偷拍影片及照片檔」之光碟壹片及採證照片拾玖張 係檢察官自被告Google雲端硬碟內下載儲存採證者（雲端硬碟內檔案業經刪除清空），即附表一編號1至19檔案內容 4 臺灣士林地方檢察署110年度偵字第22760號不公開卷卷附之照片參張 係被告另案一審辯護人於本院110年9月2日審理期日當庭提出者，即附表一編號15、16、21檔案內容